臺灣彰化地方法院刑事判決　　　　　　　96年度訴字第2317號
公　訴　人　臺灣彰化地方法院檢察署檢察官
被　　　告　甲○○
　　　　　　　　　　現另案在臺灣彰化監獄執行中
上列被告因違反毒品危害防制條例案件，經檢察官提起公訴（九
十六年度毒偵字第四九○一號），本院依簡式審判程序判決如下
：
    主  文
甲○○施用第一級毒品，累犯，處有期徒刑壹年肆月，扣案之海
洛因壹包（海洛因淨重零點壹伍公克、空包裝重零點公克）沒
收銷燬之，另扣案之注射針筒貳支沒收。
    事　實
一、甲○○前因施用第一級毒品案件，經本院以九十四年度訴字
    第一七二五號判處有期徒刑十月確定，嗣經送監執行，於民
    國九十六年一月十一日因縮刑期滿而執行完畢。又因施用第
    一級毒品案件，經本院以九十六年度訴字第一一五六號判處
    有期徒刑五月確定，嗣於九十六年十二月三日經送監執行，
    現仍在臺灣彰化監獄執行中。另因施用毒品案件，經本院以
    九十二年度毒聲字第九九二號裁定送觀察、勒戒後，認無繼
    續施用毒品之傾向，於九十二年五月二十八日執行完畢，並
    經臺灣彰化地方法院檢察署檢察官以九十二年度毒偵字第一
    三八○號為不起訴處分確定；復因首揭施用毒品案件，經本
    院以九十二年度毒聲字第二○○八號裁定送觀察、勒戒後，
    認有繼續施用毒品之傾向，再經本院以九十二年度毒聲字第
    二五三二號裁定送強制戒治，於九十三年一月九日因毒品危
    害防制條例修正施行，而毋庸執行釋放。詎甲○○於前開觀
    察、勒戒執行完畢釋放後五年內，仍不知悔改，復於九十六
    年九月二十一日上午九時許，在其位於彰化縣鹿港鎮○○里
    ○○街五號住處內，以將第一級毒品海洛因粉末置入注射針
    筒內加水後，再以針筒注射手臂血管之方式，施用第一級毒
    品海洛因一次。嗣於九十六年九月二十二日下午四時十分許
    ，為警在彰化縣鹿港鎮○○路○段三五號前盤查而當場查獲
    ，並扣得第一級毒品海洛因一包（海洛因凈重○點一五公克
    、空包裝重○點三公克），及其所有、供自己施用第一級毒
    品海洛因所用之注射針筒二支（起訴書誤載為一支），始悉
    上情。
二、案經彰化縣警察局鹿港分局報告臺灣彰化地方法院檢察署檢
    察官偵查起訴。
    理  由
一、按除被告所犯為死刑、無期徒刑、最輕本刑為三年以上有期
    徒刑之罪或高等法院管轄第一審案件者外，於刑事訴訟法第
    二百七十三條第一項程序進行中，被告先就被訴事實為有罪
    之陳述時，審判長得告知被告簡式審判程序之旨，並聽取當
    事人、代理人、辯護人及輔佐人之意見後，裁定進行簡式審
    判程序；除簡式審判程序、簡易程序及第三百七十六條第一
    款、第二款所列之罪之案件外，第一審應行合議審判；刑事
    訴訟法第二百七十三條之一第一項、第二百八十四條之一分
    別定有明文。本件被告甲○○所犯係死刑、無期徒刑、最輕
    本刑為三年以上有期徒刑或高等法院管轄第一審案件以外之
    罪，且於本院行準備程序時就被訴事實為有罪之陳述，經受
    命法官告知簡式審判程序之旨，並聽取公訴人、被告之意見
    後，本院合議庭認無不得或不宜改依簡式審判程序進行之處
    ，經評議結果，裁定改由受命法官獨任行簡式審判程序，合
    先敘明。
二、訊據被告甲○○對於上開施用第一級毒品海洛因之犯行坦承
    不諱，且其於九十六年九月二十二日為警查獲後，經警採其
    尿液送驗，結果呈嗎啡、甲基安非他命陽性反應，此有尿液
    代號與真實姓名對照表、詮昕科技股份有限公司濫用藥物尿
    液檢驗報告各一紙在卷可稽，再扣案之白粉一包，經送法務
    部調查局鑑定結果，確含海洛因成分，海洛因淨重○點一五
    公克，空包裝重○點三公克，此有法務部調查局九十六年十
    月十三日調科壹字第○九六二三○七二一五○號鑑定書一紙
    在卷可考，復有現場照片六幀在卷為證，以及第一級毒品海
    洛因一包、注射針筒二支扣案為憑，足徵被告之自白確與事
    實相符。又被告因施用毒品案件，經本院以九十二年度毒聲
    字第九九二號裁定送觀察、勒戒後，認無繼續施用毒品之傾
    向，於九十二年五月二十八日執行完畢，並經臺灣彰化地方
    法院檢察署檢察官以九十二年度毒偵字第一三八○號為不起
    訴處分確定，此有臺灣彰化地方法院檢察署刑案資料查註紀
    錄表及臺灣高等法院被告前案紀錄表各一份在卷可考。被告
    於觀察、勒戒執行完畢釋放後，五年內再犯本件施用第一級
    毒品犯行，依毒品危害防制條例第二十三條第二項規定，自
    應依法論科。本件事證明確，被告施用第一級毒品海洛因之
    犯行，均堪認定。
三、核被告所為，係犯毒品危害防制條例第十條第一項之施用第
    一級毒品罪。被告為施用第一級毒品，而持有該級毒品，其
    持有之低度行為，應為施用之高度行為所吸收，不另論罪。
    又被告前因施用第一級毒品案件，經本院以九十四年度訴字
    第一七二五號判處有期徒刑十月確定，嗣經送監執行，於九
    十六年一月十一日因縮刑期滿而執行完畢，此有臺灣彰化地
    方法院檢察署刑案資料查註紀錄表及臺灣高等法院被告前案
    紀錄表各一份在卷可稽，其於受有期徒刑執行完畢後，五年
    以內故意再犯本件有期徒刑以上之罪，為累犯，應依刑法第
    四十七條第一項規定，加重其刑。爰審酌被告曾因施用毒品
    經送觀察、勒戒後，仍未能戒斷，顯然未能善體國家設置觀
    察、勒戒機構，協助毒品施用者戒除毒癮之良法美意，及其
    犯罪之動機、目的、所生危害，暨犯罪後坦承犯行，態度尚
    屬良好等一切情狀，量處如主文所示之刑。扣案之海洛因一
    包（海洛因淨重○點一五公克、空包裝重○點三公克），為
    毒品危害防制條例第二條第二項第一款所稱之第一級毒品，
    應依同條例第十八條第一項前段之規定，沒收銷燬之；另扣
    案之注射針筒二支，均係被告所有、供其施用第一級毒品海
    洛因所用之物，此經被告供陳明確（本院卷第二八頁），均
    應依刑法第三十八條第一項第二款規定，宣告沒收。
據上論斷，應依刑事訴訟法第二百七十三條之一第一項、第二百
九十九條第一項前段，毒品危害防制條例第十條第一項、第十八
條第一項前段，刑法第十一條前段、第四十七條第一項、第三十
八條第一項第二款，判決如主文。
本案經檢察官蔡曉崙到庭執行職務。
中　　華　　民　　國　　96　　年　　12　　月　　31　　日
　                刑事第六庭          法  官  鄭舜元
以上正本證明與原本無異。
如不服本判決，應於判決送達後10日內，向本院提出上訴書狀，
上訴書狀應「敘述具體上訴理由」，並按他造當事人之人數附繕
本。「切勿逕送上級法院」。
中　　華　　民　　國　　96　　年　　12　　月　　31　　日
                                      書記官  呂雅惠
附錄：論罪科刑法條：
毒品危害防制條例第十條：
施用第一級毒品者，處六月以上五年以下有期徒刑。
施用第二級毒品者，處三年以下有期徒刑。
